臺灣臺南地方法院臺南簡易庭民事判決
110年度南簡字第145號
原      告  黃榮泰  
訴訟代理人  廖彩霞  
被      告  吳滋蓉  
訴訟代理人  陳進長律師
上列當事人間請求侵權行為損害賠償事件，本院於民國110年8月
11日言詞辯論終結，判決如下：
    主      文
原告之訴及假執行之聲請均駁回。
訴訟費用由原告負擔。
    事實及理由
一、原告起訴主張：
  ㈠被告於民國108年4月10日中午12時40分許，騎乘車牌號碼000
    -000號普通重型機車，沿臺南市西港區新興街往北方向行駛
    ，行至新興街14號前時，適原告騎乘腳踏車沿新興街同向行
    至該處，兩車因而發生碰撞(下稱系爭車禍事故)，致原告受
    有左側股骨頸骨折、頭部損傷及左手肘挫傷之傷害(下稱系
    爭傷害)。被告前揭過失行為，不法侵害原告之身體、健康
    權，致原告受有系爭傷害，爰依侵權行為法律關係提起本件
    訴訟請求賠償。
  ㈡原告請求項目及金額如下：
　1.醫療費用新臺幣(下同)7萬2,294元：原告因系爭傷害分別至
    奇美醫療財團法人佳里奇美醫院(下稱佳里奇美醫院)、汪骨
    外科診所接受治療，支出醫療費用共計7萬2,294元。
　2.醫療用品支出1,084元：原告因系爭傷害而購買醫療用品支
    出1,084元。
　3.看護費用16萬5,600元：原告因系爭傷害於住院期間(108年4
    月10日至108年4月18日)，需由專人24小時照護，且經醫師
    診斷需專人看護2個月(108年4月18日至108年6月18日)，共6
    9日，以1日2,400元計算，支出看護費用共16萬5,600元【計
    算式：2,400元/日×69日＝16萬5,600元】。
　4.交通費用1萬7,940元：原告由住家往返佳里奇美醫院就醫支
    出交通費用9,660元【計算式：420元×23趟＝9,660元】、由
    住家往返汪骨外科診所就醫支出交通費用【計算式：360元×
    23趟＝8,280元】，合計1萬7,940元。
　5.工作損失27萬7,200元：原告為組裝紅豆餅機具之自營商，
    因系爭傷害經醫師診斷1年無法工作，以每月基本工資2萬3,
    100元計算，受有工作損失27萬7,200元【計算式：2萬3,100
    元×12月＝27萬7,200元】。
　6.勞動能力減損29萬1,083元：原告係41年9月21日生，於系爭
    車禍事故發生時約67歲，距退休年齡70歲尚餘3年。依霍夫
    曼法則，以每月基本工資2萬3,100元、受有勞動能力減損百
    分之38.45計算，受有勞動能力減損29萬1,083元【計算式：
    2萬3,100元×12月×3年×2.00000000霍夫曼係數×38.45%＝87萬
    3,250元，惟原告以29萬1,083元為主張】。
　7.精神慰撫金150萬元：原告因系爭傷害而承受開刀痛苦、生
    活需要他人照料，並有手術後蹲踞困難之後遺症，致生精神
    上憂鬱症狀，爰請求精神慰撫金150萬元。
　8.以上金額合計232萬5,201元。
  ㈢並聲明：
　1.被告應給付232萬5,201元，及自起訴狀繕本送達翌日起至清
    償日止，按週年利率百分之5計算之利息。
　2.願供擔保，請准宣告假執行。　
二、被告則以：
  ㈠系爭車禍事故肇因於原告未依交通規則行駛，且被告無法預
    見及預防原告之突然轉彎行為，被告並無肇事因素，應無肇
    事責任，此有臺南市車輛行車事故鑑定覆議委員會覆議可供
    證明。從而，原告依侵權行為法律關係請求被告負損害賠償
    責任，應無理由。退步而言，縱認被告與有過失，則主張依
    民法第217條第1項規定，依雙方過失比例，請求減輕或免除
    對原告之賠償金額。
  ㈡對原告請求項目及金額之抗辯：
　1.醫療費用及醫療用品部分：被告不爭執原告因系爭車禍事故
    已支出醫療費用7萬2,294元、醫療用品費用1,084元。
　2.看護費用部分：依原告提出之佳里奇美醫院診斷證明書，僅
    記載原告需專人照顧2個月，故原告至多僅能請求2個月之看
    護費用。
　3.交通費用部分：原告未提出交通費用之證明單據，無法證明
    確有支出所主張之交通費用。
　4.工作損失及勞動能力減損部分：原告已超過法定退休年齡65
    歲，且係從事商業活動，其營業收入不得視為勞動能力所得
    ，縱然原告之勞動能力有所減損，亦對原告之工作收入沒有
    影響。
　5.精神慰撫金部分：審酌兩造之經濟收入及社會地位，原告請
    求之精神慰撫金，顯然過高等語置辯。
  ㈢並聲明：
  1.原告之訴及假執行之聲請均駁回。
  2.如受不利判決，願供擔保請准宣告免為假執行。 
三、兩造不爭執事項：
  ㈠被告於108年4月10日中午12時40分許，騎乘車牌號碼000-000
    號普通重型機車，沿臺南市西港區新興街往北方向行駛，行
    至新興街14號前時，適有原告騎乘腳踏車沿新興街同向行至
    該處，貿然左偏行駛，兩車因而發生碰撞(即系爭車禍事故)
    ，被告人車倒地而受有左腕挫傷併肌腱炎、左上肢、雙膝及
    雙足擦挫傷之傷害，另原告受有系爭傷害(即左側股骨頸骨
    折、頭部損傷及左手肘挫傷之傷害)。嗣原告、被告均提起
    刑事告訴，經臺灣臺南地方檢察署(下稱臺南地檢署)檢察官
    偵查起訴，並經本院刑事庭以109年度交易字第72號判決本
    件被告犯過失傷害罪，處拘役30日，如易科罰金，以1,000
    元折算1日。本件原告犯過失傷害罪，處拘役40日，如易科
    罰金，以1,000元折算1日。本件原告及被告均提起上訴，經
    臺灣高等法院臺南分院(下稱臺南高分院)刑事庭以109年度
    交上易字第590號判決上訴駁回。本件被告、原告均緩刑2年
    確定在案(下稱刑事案件)。
  ㈡原告因系爭車禍事故於108年4月10日至佳里奇美醫院急診入
    院，經診斷為左側股骨頸骨折、頭部損傷及左手肘挫傷，並
    接受半人工髖關節置換手術，108年4月18日出院。佳里奇美
    醫院出具診斷證明書表示：「…3.需專人『看護2個月』，需『
    復健休養6個月』。4.需使用拐杖、輪椅輔助治療。5.手術後
    蹲踞困難(左髖活動角度剩下一半)、無法工作1年」等語，
    詳如原証1即本院109年度交附民字第57號卷第13頁之診斷證
    明書內容。
  ㈢系爭車禍事故經臺南市車輛行車事故鑑定委員會鑑定，認原
    告騎乘腳踏車，左偏行駛未注意安全距離，為肇事主因；被
    告騎乘普通重型機車未注意車前狀況，為肇事次因，詳見10
    8年12月31日南市交鑑字第1081525613號函暨鑑定意見書（
    刑事案件偵卷第19至22頁）。嗣經臺南市車輛行車事故鑑定
    覆議委員會覆議，認原告騎乘腳踏車，未靠右側路邊行駛，
    為肇事原因；被告無肇事因素，詳見109年7月24日府交運字
    第1090886314號函暨臺南市車輛行車事故鑑定覆議委員會覆
    議意見書(109年度交易字第72號刑事卷第161至164頁）。
  ㈣原告因系爭車禍事故已支出醫療費用7萬2,294元、醫療用品
    費用1,084元。
  ㈤原告因系爭車禍事故減少勞動能力之比例，經本院囑託國立
    成功大學醫學院附設醫院(下稱成大醫院)進行鑑定，該醫院
    於110年6月2日以成附醫秘字第1100010625號函檢附鑑定報
    告書到院，鑑定結果為減損相當於勞動能力百分之15，鑑定
    書內容詳如本院南簡字第145號卷第31至39頁所示。
  ㈥原告因系爭車禍事故已領取強制汽車責任保險理賠金34萬1,4
    57元，詳如國泰世紀產物保險股份有限公司110年7月15日國
    產字第1100700073號函文即本院南簡卷第57至61頁所示。
四、本院得心證之理由：
　㈠查被告於108年4月10日中午12時40分許，騎乘車牌號碼000-0
    00號普通重型機車，沿臺南市西港區新興街往北方向行駛，
    行至新興街14號前時，本應注意車前狀況，並隨時採取必要
    之安全措施，而依當時天候晴，日間自然光線，柏油路面乾
    燥無缺陷，無障礙物，且視距良好，並無不能注意之情事，
    竟疏未注意及此，適有原告騎乘腳踏車沿新興街同向行至該
    處，本應注意變換車道時需禮讓直行車先行，並應注意安全
    之距離，而依當時情形，亦無不能注意之情事，竟疏未注意
    及此，貿然左偏行駛，兩車因而發生碰撞，致被告受有左腕
    挫傷併肌腱炎、左上肢、雙膝及雙足擦挫傷之傷害，原告受
    有系爭傷害(即左側股骨頸骨折、頭部損傷及左手肘挫傷之
    傷害)等情，有原告提出佳里奇美醫院出具之診斷證明書及
    醫療收據等在卷可稽(本院109年度交附民字第57號卷第13、
    65頁)，並經本院職權調取刑事案件核閱卷附調查筆錄、道
    路交通事故現場圖、道路交通事故調查報告表（一）、（二
    ）及現場照片屬實（參刑事案件警卷第1至9、16至25頁）；
    而系爭車禍事故發生後兩造均提起刑事告訴，經臺南地檢署
    檢察官偵查後以108年度偵字第17534號起訴書提起公訴，本
    院刑事庭審理後以109年度交易字第72號判決本件被告犯過
    失傷害罪，處拘役30日，如易科罰金，以1,000元折算1日。
    本件原告犯過失傷害罪，處拘役40日，如易科罰金，以1,00
    0元折算1日。因兩造均提起上訴，經臺南高分院刑事庭審理
    以109年度交上易字第590號判決上訴駁回，本件被告、原告
    均緩刑2年確定在案，此亦有上開起訴書及判決附卷可參（
    本院訴字卷第19至30頁、南簡字卷第15至22頁），復為兩造
    所不爭執。被告固抗辯系爭車禍事故乃肇因於原告未依交通
    規則行駛，其無法預見及預防原告之突然轉彎行為，自無肇
    責可言，並以臺南市車輛行車事故鑑定覆議委員會覆議意見
    書以為據(刑事案件一審卷第163、164頁)。惟查，刑事案件
    一審審理時勘驗臺南市政府警察局提供之監視器錄影檔案，
    依勘驗結果可知，被告於斯時騎乘機車自新興街往北方向直
    駛行進至新興街14號前時，原告騎乘之腳踏車已慢慢靠近新
    興街馬路中線，而當時正值中午時分，光線明亮，被告行進
    方向並無任何遮蔽物影響其視線，應可注意在前騎乘腳踏車
    之原告，當原告略為左偏時，被告仍在原告左後方，應可見
    原告之行車狀況並予注意，卻未減速或閃避而造成系爭車禍
    事件之發生，其行為難謂無過失。雖臺南市車輛行車事故鑑
    定覆議委員會之覆議意見，認為系爭車禍事故被告並無肇事
    因素，然該覆議委員會係就卷附之筆錄、現場圖、照片及錄
    影畫面予以研析，其中參考之錄影內容乃警卷內之遠鏡頭畫
    面，並未如同刑事案件一審審理時就監視器錄影畫面局部放
    大擷圖，進而細酌當時車禍發生之可能因素及條件，覆議委
    員會之覆議意見容有忽略刑事案件一審勘驗錄影畫面之細節
    ，難可逕採，且刑事案件審理判決結果亦同本院上開認定之
    結果，是被告以上開理由抗辯其無過失乙節，並無可取。至
    於原告一再爭執被告發生車禍事件時之時速已超過速限50公
    里一事，並未提出任何證據相佐，依刑事案件卷宗內之資料
    亦無法判斷被告於事故發生前之車速為何，自不得逕依刮地
    痕而認定有原告爭執之上情，附此敘明之。
　㈡按駕駛人應注意車前狀況及兩車併行之間隔，並隨時採取必
    要之安全措施，道路交通安全規則第94條第3項定有明文。
    又腳踏自行車為慢車，慢車在同一車道行駛時，後車與前車
    之間應保持隨時可以煞停之距離；變換車道時，應讓直行車
    先行，並應注意安全之距離，同規則第6條、第124條第4項
    亦有明定。查系爭車禍事故發生當時天候晴，日間自然光線
    ，柏油路面乾燥無缺陷，無障礙物，視距良好，原、被告亦
    均無不能注意之情事，而原告騎乘腳踏車直行騎乘於新興街
    車道右側，準備通過新興街12巷交岔路口時偏往車道中央騎
    乘左傾欲左轉，此時適逢被告騎乘機車自原告左側直行行駛
    而來，兩車在該車道中間位置雖欲閃避，惟仍發生擦撞，被
    告往左前滑行後倒地，原告倒地近中間雙黃線等情，此有刑
    事案件一審勘驗筆錄及監視器錄影擷圖畫面附卷可參（參刑
    事案件一審卷第120至125頁），由此可見原告騎乘腳踏車行
    經上開地點時，有未注意安全距離及禮讓直行車先行，並有
    左偏行駛之過失行為，應負肇事主因之責，被告亦有未注意
    前方行車狀況，未採取足以閃避之安全措施而未盡注意義務
    之情形，應負肇事次因責任。是本院審酌上情，認系爭車禍
    事故發生應由原告負擔百分之60、被告負擔百分之40之過失
    責任，較屬合理(至於被告負擔過失部分之賠償金額若干，
    詳後述)。
　㈢次按因故意或過失，不法侵害他人之權利者，負損害賠償責
    任；汽車、機車或其他非依軌道行駛之動力車輛，在使用中
    加損害於他人者，駕駛人應賠償因此所生之損害；不法侵害
    他人之身體或健康者，對於被害人因此喪失或減少勞動能力
    ，或增加生活上之需要時，應負賠償責任；不法侵害他人之
    身體、健康、名譽、自由、信用、隱私、貞操，或不法侵害
    其他人格法益而情節重大者，被害人雖非財產上之損害，亦
    得請求賠償相當之金額。此為民法第184條第1項前段、第19
    1條之2前段、第193條第1項、第195條第1項前段所明揭。查
    被告於上開時間、地點騎乘機車疏未注意而與原告騎乘之腳
    踏車發生碰撞，其行為顯有過失，已如前述，並與原告受傷
    之結果間具有相當因果關係至明，則原告依侵權行為法律關
    係請求被告賠償其損害，於法即屬有據。茲就原告請求之項
    目、金額是否適當，逐項分述如后：　
　1.醫療費及醫療用品支出部分：
　　原告主張因系爭車禍事故受傷，分別至佳里奇美醫院、汪骨
    外科診所接受治療，及購買醫療用品，分別支出醫療費用7
    萬2,294元、醫療用品1,084元，合計7萬3,378元等情，業據
    其提出收據為證(附民卷第21至111頁、第115頁)，經核應屬
    治療其傷害之必要性支出，被告亦不爭執，是原告請求被告
    給付上開金額，洵屬有據，應予准許。
　2.看護費用部分：
　⑴原告於108年4月10日系爭車禍發生後經送佳里奇美醫院急診
    入院，診斷為左側股骨頸骨折、頭部損傷及左手肘挫傷，並
    於該日接受半人工髖關節置換手術，108年4月18日出院。佳
    里奇美醫院出具診斷證明書表示：「…3.需專人『看護2個月』
    ，需『復健休養6個月』。4.需使用拐杖、輪椅輔助治療。5.
    手術後蹲踞困難(左髖活動角度剩下一半)、無法工作1年」
    等情，有上開醫院出具之診斷證明書1紙在卷可查(附民卷第
    13頁)，由此可見原告住院期間及出院後2個月，因接受手術
    及傷勢尚未復原，行動應有所不便而需專人看護，以住院期
    間(9日)及出院後2個月予以計算，原告主張需專人看護之期
    間為2個月又9日之事實，即堪無訛。
　⑵原告依其需看護之情形，雖以每日2,400元計算共計請求看護
    費16萬5,600元(參起訴狀附表三)，惟其並未提出任何支出
    之收據或憑證證明確實有支出上開金額，本院自應參酌實際
    看護情形而予認定。查原告確實有需專人照顧合計2個月又9
    日之事實，業如前揭，且上開期間需專人照顧，縱為家人或
    朋友照護，仍應視其受有相當於看護費之損害而得向被告請
    求賠償。然因家人或朋友看護與一般專業看護究有不同，相
    對於看護費用之請求，自難與專業看護人員持相同之標準計
    算。故本院審酌上情，認原告看護期間之費用，以強制汽車
    責任保險給付標準所定之看護費每日1,200元，較為適當，
    依此計算原告看護期間得請求被告給付之看護費用為8萬2,8
    00元【計算式：1,200元/日×（2×30＋9）日（原告需專人看
    護全部日數）＝8萬2,800元】。逾此金額之主張，則屬無據
    。
　3.交通費用部分：
　⑴查原告因系爭車禍事故受傷而陸續至佳里奇美醫院、汪骨外
    科診所接受治療，依其骨折及接受半人工髖關節置換手術之
    情形而論，行動因有不便而於就醫治療時搭乘交通工具所增
    加之費用，衡情應為必要之支出，與系爭車禍事故間亦具有
    相當因果關係，應可向加害人即被告請求賠償，始符合公平
    原則而應計入侵權行為損賠範圍內。是原告請求被告給付其
    至上開醫院、診所所花費之交通費，核屬有據。
  ⑵原告主張因系爭車禍事故支出如附表所示之交通費用，業據
    其提出相關醫療收據證明其確實有至佳里奇美醫院、汪骨外
    科診所接受治療之事實。而原告自其住家（臺南市○○區○○街
    0號之57）至佳里奇美醫院之距離，依Google map所示路徑
    約為8.1公里，據此距離以臺南市計程車費率即起跳運價：8
    5元，超過1,500公尺後，續跳運價每250公尺加5元計算，及
    原告往返佳里奇美醫院18次(共36趟，附表編號2、4、5、7
    、15與編號1、3、6、14係同一日至佳里奇美醫院就診，有
    重覆計算之情形，故不計入往返趟數)予以核計為7,920元【
    計算式：｛85元＋〔（8,100公尺－1,500公尺）÷250公尺〕（未
    滿250公尺部分以250公尺計）×5元｝×18×2（往返佳里奇美醫
    院次數）＝7,920元】；另原告自其住家至汪骨外科診所之距
    離，依Google map所示路徑約為5.2公里，按上開臺南市計
    程車費率計算，及原告往返汪骨外科診所23次(共46趟)予以
    核計為7,360元【計算式：｛85元＋〔（5,200公尺－1,500公尺
    ）÷250公尺〕（未滿250公尺部分以250公尺計）×5元｝×23×2
    （往返汪骨外科診所次數）＝7,360元】，合計共1萬5,280元
    ，則原告得請求被告給付交通費於1萬5,280元範圍內，尚屬
    合理，逾此範圍，即不應准許。
　4.工作損失部分：
　　原告固主張其為組裝紅豆餅機具之自營商，因系爭傷害經醫
    師診斷1年無法工作，以每月基本工資2萬3,100元計算，受
    有工作損失27萬7,200元【計算式：2萬3,100元/月×12月＝27
    萬7,200元】。然查，原告係41年9月21日出生，於車禍發生
    時已將屆滿67歲而逾勞動基準法強制退休年齡65歲，且觀諸
    原告稅務電子閘門財產所得調件明細表可知，原告於104年
    至108年間並無勞動工作所得收入資料，則原告是否具有勞
    動所得收入乙節，實堪存疑，原告亦僅自陳為組裝紅豆餅機
    具之自營商，並未提出其他證據，難可認定其受有工作收入
    損失一事為可採。是原告主張其因系爭車禍事故受傷無法工
    作1年，請求被告給付工作損失27萬7,200元，尚屬不能證明
    ，不能准許。
　5.勞動能力減損部分：
　　原告雖主張其係41年9月21日生，於系爭車禍事故發生時約6
    7歲，距退休年齡70歲尚餘3年，依霍夫曼法則，以每月基本
    工資2萬3,100元、勞動能力減損百分之38.45計算，受有勞
    動能力減損29萬1,083元，並請求被告給付上開金額云云。
    惟查，原告於系爭車禍事故發生時，已將屆滿67歲而逾勞動
    基準法強制退休年齡65歲，且其未能證明於車禍事故前有工
    作收入，均如前述，則原告縱因系爭車禍事故受有勞動能力
    減損，亦無法證明其因勞動能力減損而受有29萬1,083元之
    損害。故原告主張其因系爭車禍受傷，致有勞動能力減損而
    請求被告給付29萬1,083元部分，亦非有據，無可允准。
　6.精神慰撫金部分：
　　按慰撫金之賠償，須以人格權遭遇侵害，使精神上受有痛苦
    為必要，其核給之標準固與財產上損害之計算不同，然非不
    可斟酌雙方身分、資力與加害程度及其他各種情形核定相當
    之數額（最高法院51年台上字第223號判決意旨參照）。查
    原告教育程度為國中肄業，自陳從事紅豆餅機具之自營商，
    每月收入10幾萬元，名下有不動產數筆及汽車2輛；另被告
    教育程度為大學畢業，目前從事麵攤生意，每月收入5、6萬
    元，名下無任何不動產、動產等情，業據兩造自陳在卷，並
    有兩造稅務電子閘門財產所得調件明細表在卷可稽（本院10
    9年度訴字第1526號卷第62頁)，是本院審酌上情，並斟酌原
    告因系爭車禍事故受有左側股骨頸骨折、頭部損傷及左手肘
    挫傷等傷害之程度、被告之過失程度，及兩造身分、地位、
    經濟狀況，復考量原告受有前開傷害與精神上所受煎熬，認
    為原告請求被告賠償精神慰撫金150萬元核屬過高，應以10
    萬元為適當。
　7.綜上，原告可請求被告賠償之金額合計為27萬1,458元【計
    算式：7萬2,294元（醫療費用）＋1,084元（醫療用品費用）
    ＋8萬2,800元（看護費用）＋1萬5,280元（交通費用）＋10萬
    元（精神慰撫金）＝27萬1,458元】。　
　㈣再按損害之發生或擴大，被害人與有過失者，法院得減輕賠
    償金額或免除之，民法第217條第1項定有明文。此項規定之
    目的，在謀求加害人與被害人間之公平，故在裁判上法院得
    以職權減輕或免除之（最高法院85年台上字第1756號判例意
    旨參照）。查系爭車禍事故發生原告為肇事主因、被告為肇
    事次因，應各自負擔百分之60、40之過失責任，業經本院認
    定如前，依上開過失相抵法則減輕被告賠償責任計算，則原
    告可請求之賠償金額應減為10萬8,583元【計算式：27萬1,4
    58元×40%＝10萬8,583元，元以下4捨5入】。
　㈤末按保險人依本法規定所為之保險給付，視為被保險人損害
    賠償金額之一部分；被保險人受賠償請求時，得扣除之，此
    觀強制汽車責任保險法第32條規定即明。查原告因系爭車禍
    事故，已受領強制汽車責任保險理賠金34萬1,457元一情，
    有國泰世紀產物保險股份有限公司110年7月15日國產字第11
    00700073號函文在卷可查(本院南簡卷第57至61頁)，亦為原
    告所不爭執，則原告得請求被告賠償之金額依上開規定，自
    應從已受領之理賠金額中扣除。從而，原告得請求被告賠償
    之前揭金額，於扣除上開保險給付後，已無餘額而無從再向
    被告為損害賠償之請求。　
五、綜上所述，原告領取之保險理賠金額已高於其本得請求被告
    賠償之金額，其所受損害已獲得填補，自不得再向被告請求
    賠償。從而，原告依侵權行為法律關係，請求被告給付232
    萬5,201元，及自起訴狀繕本送達翌日起至清償日止，按週
    年利率百分之5計算之利息，為無理由，應予駁回；其假執
    行之聲請亦失所附麗，併予駁回之。
六、本件事證已臻明確，兩造其餘攻擊防禦方法及未經援用之證
    據，經審酌後核與判決結果不生影響，爰不一一論述，附此
    敘明。
七、訴訟費用負擔之依據：民事訴訟法第78條。 
中　　華　　民　　國　　110 　年　　8 　　月　　31　　日
                  臺灣臺南地方法院臺南簡易庭
　　　　　　　　　　　    　　法  官　林勳煜
上列正本證明與原本無異。
如不服本判決，應於判決送達後20日內，向本院提出上訴狀並表
明上訴理由，如於本判決宣示後送達前提起上訴者，應於判決送
達後20日內補提上訴理由書（須附繕本）。
如委任律師提起上訴者，應一併繳納上訴審裁判費。
中　　華　　民　　國　　110 　年　　8 　　月　　31　　日
                              書記官  朱烈稽

　　　　　　　　　　　　　　　
【附表】交通費用(金額：新臺幣)　
編號 日期 往返地點 請求金額 依距離、計程車費率計算之金額 1 108.4.10 住家←→佳里奇美醫院 420元 440元 2 108.4.10 住家←→佳里奇美醫院 420元 0元 3 108.4.18 住家←→佳里奇美醫院 420元 440元 4 108.4.18 住家←→佳里奇美醫院 420元 0元 5 108.4.18 住家←→佳里奇美醫院 420元 0元 6 108.4.23 住家←→佳里奇美醫院 420元 440元 7 108.4.23 住家←→佳里奇美醫院 420元 0元 8 108.4.24 住家←→佳里奇美醫院 420元 440元 9 108.4.25 住家←→佳里奇美醫院 420元 440元 10 108.4.29 住家←→佳里奇美醫院 420元 440元 11 108.4.30 住家←→佳里奇美醫院 420元 440元 12 108.5.7 住家←→佳里奇美醫院 420元 440元 13 108.6.4 住家←→佳里奇美醫院 420元 440元 14 108.7.2 住家←→佳里奇美醫院 420元 440元 15 108.7.2 住家←→佳里奇美醫院 420元 0元 16 108.7.24 住家←→佳里奇美醫院 420元 440元 17 108.8.27 住家←→佳里奇美醫院 420元 440元 18 108.8.28 住家←→佳里奇美醫院 420元 440元 19 108.9.26 住家←→佳里奇美醫院 420元 440元 20 108.10.22 住家←→佳里奇美醫院 420元 440元 21 108.10.31 住家←→佳里奇美醫院 420元 440元 22 109.1.14 住家←→佳里奇美醫院 420元 440元 23 109.2.15 住家←→佳里奇美醫院 420元 440元 24 108.7.3 住家←→汪骨外科診所 360元 320元 25 108.7.5 住家←→汪骨外科診所 360元 320元 26 108.7.8 住家←→汪骨外科診所 360元 320元 27 108.7.11 住家←→汪骨外科診所 360元 320元 28 108.7.12 住家←→汪骨外科診所 360元 320元 29 108.7.16 住家←→汪骨外科診所 360元 320元 30 108.10.1 住家←→汪骨外科診所 360元 320元 31 108.10.7 住家←→汪骨外科診所 360元 320元 32 108.10.9 住家←→汪骨外科診所 360元 320元 33 108.10.14 住家←→汪骨外科診所 360元 320元 34 108.10.21 住家←→汪骨外科診所 360元 320元 35 108.10.28 住家←→汪骨外科診所 360元 320元 36 108.11.4 住家←→汪骨外科診所 360元 320元 37 108.11.11 住家←→汪骨外科診所 360元 320元 38 108.11.18 住家←→汪骨外科診所 360元 320元 39 108.12.2 住家←→汪骨外科診所 360元 320元 40 108.12.3 住家←→汪骨外科診所 360元 320元 41 108.12.12 住家←→汪骨外科診所 360元 320元 42 108.12.17 住家←→汪骨外科診所 360元 320元 43 108.12.19 住家←→汪骨外科診所 360元 320元 44 108.12.24 住家←→汪骨外科診所 360元 320元 45 109.1.4 住家←→汪骨外科診所 360元 320元 46 109.1.10 住家←→汪骨外科診所 360元 320元 合計   1萬7,940元 1萬5,280元